臺灣新北地方法院刑事判決
                                   110年度審易字第2154號
公  訴  人  臺灣新北地方檢察署檢察官
被      告  廖宸昊


上列被告因妨害自由案件，經檢察官提起公訴（110 年度偵字第
37519 號），本院判決如下：
    主  文
廖宸昊犯恐嚇危害安全罪，處拘役拾伍日，如易科罰金，以新臺
幣壹仟元折算壹日。
    事實及理由
壹、查被告廖宸昊所犯係死刑、無期徒刑、最輕本刑為3 年以上
    有期徒刑以外之罪，被告於準備程序就被訴事實為有罪之陳
    述，經告知簡式審判程序之旨，並聽取其與檢察官之意見後
    ，本院認無不得或不宜改依簡式審判程序進行之處，爰依刑
    事訴訟法第273 條之1 第1 項、第284 條之1 之規定， 裁
    定進行簡式審判程序。
貳、本案犯罪事實、證據及應適用之法條，除下列事項應予補充
    外，餘均引用附件即檢察官起訴書之記載：
一、犯罪事實欄一第2 行所載之「李謹誠」，應予補充為「店員
    李謹誠」。
二、補充「被告廖宸昊於111 年1 月27日本院準備程序及審理時
    之自白（參本院卷附當日各該筆錄）」為證據。　　
叁、審酌被告與告訴人李謹誠素不相識又無仇怨，於案發時地僅
    因點餐事宜有所爭執，未能秉持理性、平和之態度，循合法
    之途徑妥善處理或化解紛爭，盛怒之下竟以將會找人頻繁到
    場妨害該店營業、向告訴人開槍等言詞恐嚇告訴人，致告訴
    人心生畏怖，實有不該，兼衡被告之素行、教育程度、職業
    、家庭經濟與生活狀況、犯後終能坦承犯行，態度勉可，然
    迄今未能與告訴人達成和解或成立調解，亦未取得告訴人之
    諒解等一切情狀，量處如主文所示之刑，並諭知如易科罰金
    之折算標準，以資處罰。
肆、本判決係依刑事訴訟法第310 條之2 及第454 條所製作之簡
    化判決，依法僅需記載犯罪事實、證據名稱及應適用之法條
    ，並得以簡略方式為之，如認定之犯罪事實、證據及應適用
    之法條，與檢察官起訴書之記載相同者，得引用之，附此敘
    明。
據上論斷，應依刑事訴訟法第273 條之1 第1 項、第299 條第1
項前段、第310 條之2 、第454 條（本件依刑事判決精簡原則，
僅記載程序法條文），判決如主文。
本案經檢察官蔡景聖偵查起訴，由檢察官陳炎辰到庭執行公訴。
中　　華　　民　　國    111   年 　  3  　月 　  1  　日
                 刑事第二十四庭  法  官　李俊彥   
以上正本證明與原本無異。
如不服本判決，應於判決送達後20日內敘明上訴理由，向本院提
出上訴狀（應附繕本），上訴於臺灣高等法院。其未敘述上訴理
由者，應於上訴期間屆滿後20日內向本院補提理由書「切勿逕送
上級法院」。
                                 書記官  林慈恩
中　　華　　民　　國　  111 　年　   3    月     1    日
附錄本判決論罪之法律條文：
中華民國刑法第305 條
以加害生命、身體、自由、名譽、財產之事恐嚇他人，致生危害
於安全者，處2 年以下有期徒刑、拘役或9 千元以下罰金。
--------------------------------------------------------
附件：
臺灣新北地方檢察署檢察官起訴書
                                    110年度偵字第37519號
　　被　　　告　廖宸昊　男　48歲（民國00年00月00日生）
　　　　　　　　　　　　住新北市○○區○○路000號4樓
　　　　　　　　　　　　國民身分證統一編號：Z000000000號
上列被告因恐嚇案件，業經偵查終結，認應提起公訴，茲敘述犯
罪事實及證據並所犯法條如下：
　　　　犯罪事實
一、廖宸昊於民國110年2月15日10時15分許，在新北市○○區○○路
    000號小籠包店內點餐時，因細故與李謹誠發生口角糾紛，
    竟基於恐嚇之故意，向李謹誠恫稱：「你知不知道蘆洲開槍
    的就是我」、「我要叫小弟三餐來亂你們」、「要拿槍開你
    」等語，致李謹誠心生畏懼。
二、案經訴請李謹誠訴由新北市政府警察局蘆洲分局報告偵辦。
　　　　證據並所犯法條
一、證據清單及待證事實：
編號 證據名稱 待證事實 1 被告廖宸昊於警詢及偵查中之供述 坦承有講「要拿槍開別人」的話，並承認是要嚇人之事實，然仍否認恐嚇之犯行。 2 證人即告訴人李謹誠於警詢及偵查中之證述 證明全部之犯罪事實。  證人莊英閔於警詢及偵查中之證述 證明全部之犯罪事實。 3 監視器翻拍照片數張 被告廖宸曾於犯罪時間，前往上開地點，並對告訴人及證人拍桌之事實。 
二、核被告所為，係犯刑法第305條之恐嚇罪嫌。
三、依刑事訴訟法第251條第1項提起公訴。　　　　　
　　此　致
臺灣新北地方法院
中　　華　　民　　國　 110　　年　　11　　月　　 8　　日
　　　　　　　　　　　　　　　檢　察　官　蔡景聖